臺灣板橋地方法院刑事判決　　　　　　　96年度訴字第3585號
公　訴　人　臺灣板橋地方法院檢察署檢察官
被　　　告　甲○○
上列被告因違反毒品危害防制條例案件，經檢察官提起公訴（96
年度毒偵字第7824號），被告於本院準備程序中就被訴之事實為
有罪之陳述，經本院合議庭裁定由受命法官獨任進行簡式審判程
序審理，判決如下：
    主  文
甲○○施用第一級毒品，累犯，處有期徒刑拾月，減為有期徒刑
伍月，如易科罰金，以新臺幣壹仟元折算壹日。
扣案第一級毒品海洛因壹包（淨重零點零參公克）沒收銷燬之；
上開海洛因之外包裝袋壹個沒收之。
    事實及理由
壹、程序方面
    刑事訴訟法第二百七十三條之一第一項規定除被告所犯為死
    刑、無期徒刑、最輕本刑為三年以上有期徒刑之罪、或高等
    法院管轄第一審案件者外，於審判期日前之程序進行中，被
    告先就被訴事實為有罪之陳述時，審判長得告知被告簡式審
    判程序之旨，並聽取當事人、代理人、辯護人及輔佐人之意
    見後，裁定進行簡式審判程序。查本案被告甲○○被訴違反
    毒品危害防制條例案件，非前開不得進行簡式審判程序之案
    件，經被告於本院審理時就被訴之事實為有罪之陳述，且經
    本院告知被告簡式審判程序之旨，聽取被告及檢察官之意見
    後，爰依刑事訴訟法第二百七十三條之一第一項規定裁定改
    依簡式審判程序審判之，先予敘明。
貳、實體方面
一、本件犯罪事實：
  (一)甲○○前因施用毒品案件，經本院以八十九年度毒聲字第一
    六七九號裁定送勒戒處所觀察、勒戒後，認有繼續施用毒品
    之傾向，復經本院以八十九年度毒聲字第二一八七號裁定令
    入戒治處所施以強制戒治一年，於民國八十九年九月二十七
    日停止戒治，迄九十年三月二十七日戒治期滿執行完畢，並
    經臺灣板橋地方法院檢察署檢察官於同年四月十三日以九十
    年度戒毒偵字第二八七號為不起訴處分。又因施用毒品案件
    ，經本院以九十二年度毒聲字第一九一八號裁定令入戒治處
    所施以強制戒治一年，於九十三年一月九日因毒品危害防制
    條例修正釋放出戒治所，並經本院以九十二年度訴字第一九
    二四號判決判處有期徒刑七月，於九十三年八月四日縮短刑
    期執行完畢。
  (二)詎甲○○猶未悛悔警惕，明知海洛因係毒品危害防制條例所
    列之第一級毒品，不得施用及持有，仍於強制戒治執行完畢
    釋放後五年內，基於施用第一級毒品海洛因之犯意，於九十
    六年一月十七日晚間十時許（起訴書誤載為同年月十六日晚
    間十時許），在臺北縣板橋市○○○路八十九巷三號三樓住
    處，以針筒注射之方式施用海洛因一次，嗣於同年月十八日
    晚間八時許，在臺北縣板橋市○○○路八十九巷口為警查獲
    ，並扣得甲○○所有供己施用之海洛因一小包（淨重零點零
    三公克）。
  (三)案經臺北縣政府警察局板橋分局報告臺灣板橋地方法院檢察
    署檢察官偵查起訴。
二、本件證據：
  (一)被告甲○○於本院準備程序及審理時之自白。
  (二)臺北縣政府警察局板橋分局偵辦毒品危害防制條例被移送人
    姓名及代碼對照表、臺灣檢驗科技股份有限公司九十六年二
    月七日濫用藥物尿液檢驗報告、法務部調查局九十六年二月
    九日調科壹字第０九六二三０一一０五０號鑑定書、臺灣高
    等法院被告前案紀錄表各一份。
  (三)扣案海洛因一小包（淨重零點零三公克）。
三、論罪科刑之法律適用：
  (一)核被告甲○○所為，係犯毒品危害防制條例第十條第一項之
    施用第一級毒品罪。其施用海洛因前持有海洛因之低度行為
    經施用之高度行為所吸收，不另論罪。又被告有如事實欄所
    載犯罪科刑及刑之執行情形，有臺灣高等法院被告前案紀錄
    表在卷可稽，其於有期徒刑執行完畢後五年內，故意再犯本
    案有期徒刑以上之罪，為累犯，應依法加重其刑。爰審酌被
    告有如事實欄所示施用毒品而經觀察勒戒、強制戒治及執行
    刑罰之紀錄，詎其猶未悛悔警惕，於上開強制戒治執行完畢
    釋放後五年內，再犯本案施用第一級毒品之罪，顯未因前所
    受之觀察勒戒、強制戒治而決心改過，矯正其行，且被告施
    用毒品不但足以導致精神障礙、性格異常，甚至造成生命危
    險，戕害個人身心健康，對社會治安可能之危害程度非輕，
    並斟酌其施用第一級毒品之次數及犯罪後坦承犯行之態度等
    一切情狀，量處如主文所示之刑，以示儆懲。再被告上開犯
    行係在九十六年四月二十四日以前，合於減刑條件，應依中
    華民國九十六年罪犯減刑條例規定，減刑如主文所示，並諭
    知易科罰金之折算標準。
  (二)扣案海洛因一小包（淨重零點零三公克），為被告所有供己
    施用之毒品，業據其供明在卷，復有上開鑑定書可參，為查
    獲之毒品，應依毒品危害防制條例第十八條第一項前段規定
    沒收銷燬之；又上開海洛因之外包裝袋一個，為被告所有供
    上開施用毒品犯罪所用之物，業據被告供明在卷，應依刑法
    第三十八條第一項第二款規定宣告沒收之。
四、應適用之法條：應依刑事訴訟法第二百七十三條之一第一項
    、第二百九十九條第一項前段、第三百十條之二、第四百五
    十四條第二項，毒品危害防制條例第十條第一項、第十八條
    第一項前段，刑法第十一條前段、第四十七條第一項、第四
    十一條第一項前段、第三十八條第一項第二款，中華民國九
    十六年罪犯減刑條例第二條第一項第三款、第七條、第九條
    ，判決如主文。
五、如不服本判決，得自收受送達之日起十日內敘明上訴理由，
    向本院提出上訴狀。
本案經檢察官林珮菁到庭執行職務。
中　　華　　民　　國　　96　　年　　11　　月　　26　　日
                  刑事第九庭    法　官  張筱琪
上列正本證明與原本無異。
如不服本判決，應於判決送達後10日內向本院敘明上訴理由提出
上訴狀（應附繕本），上訴於臺灣高等法院。
                                書記官  廖舜宜
中　　華　　民　　國　　96　　年　　11　　月　　26　　日
附錄本案論罪科刑法條全文：
毒品危害防制條例第十條
施用第一級毒品者，處六月以上五年以下有期徒刑。
施用第二級毒品者，處三年以下有期徒刑。
